es: Forma de la boquilla de repostería: Tejido de cesta; Estrella cerrada; Flor caída; Estrella francesa; Césped/abertura múltiple; Hoja; Estrella abierta; Pétalo; Cinta; Redondo; Volante fruncido; Concha; Especialidad; Onda; Otros
fi: Putkikärjen muoto: Koripunos; Suljettu tähti; Kukka; Ranskalainen tähti; Ruoho-/moniaukkoinen; Lehti; Avoin tähti; Terälehti; Nauha; Pyöreä; Röyhelö; Simpukkareuna; Erityinen; Aalto; Muu
zh-CN: 裱花嘴的形状: 编织纹; 闭口星型; 滴花型; 法式星型; 草型/多孔; 叶形; 开口星形; 花瓣型; 缎带形; 圆形; 褶皱形; 贝壳形; 特殊造型; 波浪形; 其他
en: Piping tip shape: Basketweave; Closed star; Drop flower; French star; Grass/multi-opening; Leaf; Open star; Petal; Ribbon; Round; Ruffle; Shell; Specialty; Wave; Other
ja: 絞り口金の形状: 斜子織り; クローズドスター; ドロップフラワー; フレンチスター; 草/多開口部; 葉; オープンスター; 花びら; リボン; ラウンド; フリル; シェル; 特化; ウェーブ; その他
ko: 파이핑 팁 형태: 바스켓 위브; 클로즈드 스타; 드롭 플라워; 프렌치 스타; 그래스/다중 구멍; 나뭇잎형; 오픈 스타; 페탈; 리본; 라운드; 러플; 껍데기; 특수; 웨이브; 기타
pt-PT: Forma da ponta de confeitar: Trançado; Estrela fechada; Flor em forma de gota; Estrela francesa; Relva/abertura múltipla; Folha; Estrela aberta; Pétala; Fita; Redondo; Ondulado; Concha; Especialidade; Onda; Outro
hu: Csővég formája: Kosárfonás; Zárt csillag; Cseppvirág; Francia csillag; Fű/többcélú; Levél; Nyitott csillag; Virágszirom; Szalag; Kerek; Fodor; Kagyló; Különlegesség; Hullám; Egyéb
bg-BG: Форма на накрайника на шприца: Плетена кошница; Затворена звезда; Цвете; Френска звезда; Трева/с много отвори; Листо; Отворена звезда; Листенца; Лентово; Кръгло; Надиплено; Раковина; Специално; Вълна; Друго
sv: Spritsmunstyckets form: Korgväv; Stängd stjärna; Droppblomma; Fransk stjärna; Gräs/multiöppning; Blad; Öppen stjärna; Kronblad; Band; Rund; Krås; Skal; Specialitet; Våg; Övrigt
zh-TW: 花嘴形狀: 編織籃狀; 閉合星形; 花朵; 法式星形; 草形/多開口; 葉子形; 開放星形; 花瓣; 絲帶形; 圓形; 荷葉邊; 貝殼形; 專業; 波形; 其他
vi: Hình dáng đầu bắt kem: Mẫu đan giỏ; Hình sao khép kín; Hình hoa thả; Hình sao kiểu Pháp; Cỏ/nhiều lỗ; Lá cây; Hình sao mở; Hình cánh hoa; Ruy-băng; Tròn; Hình bèo nhún; Vỏ; Chuyên dụng; Gợn sóng; Khác
lt-LT: Konditerinio antgalio forma: Pintas raštas; Uždaryta žvaigždė; Lašo gėlė; Prancūziška žvaigždė; Žolės efektas / kelių angų; Lapas; Atvira žvaigždė; Žiedlapis; Juostinis; Apvalus; Raukiniai; Kriauklė; Specializuotas; Bangelė; Kita
nl: Vorm van spuitmondje: Mandenvlecht; Gesloten ster; Bloemvormig; Franse ster; Gras/meerdere openingen; Blad; Open ster; Bloemblad; Lint; Rond; Ruche; Schelp; Specialiteit; Golf; Overig
cs: Tvar trezírovací špičky: Košíkový vzor; Uzavřená hvězda; Na květiny; Francouzská hvězda; Na trávu / víceotvorová; List; Otevřená hvězda; Na okvětní lístky; Stuha; Hladké; Volánky; Mušličky; Speciální; Vlnky; Jiné
pt-BR: Formato da ponta do bico: Panama; Estrela fechada; Flor em queda; Estrela francesa; Grama/abertura múltipla; Folha; Estrela aberta; Formato de pétala; Fita; Redondo; Babado decorativo; Concha; Halter especial; Ondulado; Outro
ru: Форма кондитерской насадки: Плетение корзины; Закрытая звезда; Капельный цветок; Французская звезда; Трава/много отверстий; Листик; Открытая звезда; Лепесток; Лента; Круглая; Волнистый; Ракушка; Специальная; Волна; Другое
de: Form der Spritztülle: Korbgeflecht; Geschlossene Sterntülle; Blütentülle; Französischer Stern; Grastülle/Mehrfachöffnung; Blatt; Geöffnete Sterntülle; Blütenblatt; Schleife; Kreis; Rüsche; Muschelschale; Speziell; Welle; Sonstiges
hr-HR: Oblik vrha za ukrašavanje: Uzorak pletene košare; Zatvorena zvijezda; Cvijet; Francuska zvijezda; Linije/višestruki otvori; List; Otvorena zvijezda; Latica; Vrpca; Okruglo; Naborano; Školjka; Specijalizirano; Valovi; Ostalo
sk-SK: Tvar špičky na zdobenie: Panama; Uzavretá hviezda; Kvapkový kvet; Francúzska hviezda; Tráva/viacotvorová; List; Otvorená hviezda; Okvetný lístok; Pásik; Okrúhly; Volánová; Mušľa; Špeciálny; Vlna; Iné
sl-SI: Oblika nastavka za brizganje: Prepleteno; Zaprta zvezda; Drop cvet; Francoska zvezda; Trava/večkratno odpiranje; List; Odprta zvezda; Cvetni list; Tračni; Okrogel; Naborki; Shell; Posebnost; Valovi; Druga
pl: Kształt końcówki do szprycowania: Splot koszykowy; Zamknięta gwiazda; Kwiat (drop flower); Gwiazda francuska; Trawa / wielootworowa; Liść; Gwiazda otwarta; Płatek; Wstążka; Okrągłe; Falbana; Muszla; Specjalistyczne; Faliste; Pozostałe
th: รูปทรงหัวบีบครีม: ลายสาน; ทรงดาวปิด; ทรงดอกไม้แบบหยอด; ทรงดาวฝรั่งเศส; ทรงหญ้า/หลายช่องเปิด; ทรงใบไม้; ทรงดาวเปิด; ทรงกลีบดอกไม้; ริบบิ้น; ทรงกลม; ลายระบาย; เปลือก; เฉพาะทาง; คลื่น; อื่นๆ
da: Sprøjtetylles form: Kurveflet; Lukket stjerne; Drop-blomst; Fransk stjerne; Græs/multiåbning; Blad; Åben stjerne; Kronblad; Bånd; Rund; Flæse; Skal; Specialitet; Bølge; Andet
ro-RO: Forma vârfului de decorare: Țesătură de coș; Stea închisă; Floare picurată; Stea franceză; Iarbă/multi-orificiu; Frunză; Stea deschisă; Petală; Fâșie; Rotund; Volănaș; Scoici; Specialitate; Ondulat; Altele
it: Forma della bocchetta da pasticceria: Panama; Stella chiusa; Fiore Drop; stella francese; Erba/multi-apertura; Foglia; Stella aperta; Petalo; Nastro; Rotondo; volant; Conchiglia; Specialità; Onda; Altro
el: Σχήμα μύτης κορνέ: Καλαθωτό; Κλειστό αστέρι; Drop λουλουδιού; Γαλλικό αστέρι; Χόρτο/πολλαπλό άνοιγμα; Φύλλο; Ανοιχτό αστέρι; Πέταλο; Κορδέλα; Στρογγυλό; Σούφρα; Κοχύλι; Ειδικό; Κυματιστό; Άλλο
tr: Krema sıkma ucu şekli: Sepet örgüsü; Kapalı yıldız; Damla çiçek; Fransız yıldız; Çim/çoklu delikli; Yaprak; Açık yıldız; Taç yaprak; Şerit; Yuvarlak; Fırfırlı; Kabuk; Özel; Dalgalı; Diğer
nb: Dysens form: Flettverk; Lukket stjerne; Dråpeblomst; Fransk stjerne; Gress/multiåpning; Blad; Åpen stjerne; Kronblad; Bånd; Rund; Rysje; Skjell; Spesialitet; Bølge; Annet
fr: Forme de la douille de pâtisserie: Vannerie; Étoile fermée; Fleur goutte; Étoile française; Herbe/multi-ouvertures; Feuille; Étoile ouverte; Pétale; À ruban; Rond; Volant; Coquille; Spécialité; Ondulé; Autre